臺灣基隆地方法院民事判決　九十一年度簡上字第八號
　　上　訴　人　甲○○
　　訴訟代理人　乙○○
　　被　上訴人　丙○○
右當事人間請求返還房屋事件，上訴人不服本院基隆簡易庭中華民國九十年五月十八
日九十年度基小字第一三三號第一審判決提起上訴，本院第二審合議庭判決如左：
　　主　　文
上訴駁回。
訴訟費用由上訴人負擔。
　　事　　實
甲、上訴人方面：
一、聲明：
　(一)原判決廢棄。
　(二)被上訴人應返還坐落基隆市○○區○○段鹿寮小段一○○號土地上門牌號碼基隆
　　市七堵區○○○路十六號房屋（下稱系爭房屋）。
二、陳述：除與原判決記載相同者外，補稱：系爭房屋係於民國六十六年間向被上訴
　　人之母蘇所承租，每月給付新臺幣（下同）三百元，被上訴人與蘇從未住過
　　系爭房屋。
三、證據：援用原審所提證據。
乙、被上訴人方面：
一、聲明：上訴駁回。
二、陳述：與原判決記載相同。
三、證據：援用原審所提證據。
丙、本院依職權調取本院七十九年度簡字第三十九號請求返還租賃房屋事件歷審民事
　　卷。
　　理　　由
一、上訴人起訴主張：其自民國（下同）六十六年間即以每月三百元之租金，向被上
　　訴人之母蘇承租系爭房屋居住，嗣被上訴人表示要收回如附圖所示Ａ、Ｂ、Ｃ
　　、Ｄ、Ｅ部分改建，然事後未改建等情，求為命被上訴人返還系爭房屋Ｆ、Ｇ部
　　分之判決。
二、被上訴人則以：系爭房屋係其與另外四位兄弟所共有，前雖曾出租與上訴人，嗣
　　欲重新改建系爭房屋，已向本院訴請上訴人返還房屋，並經本院以七十九年度簡
　　字第三十九號、七十九年度簡上字第一號判決原告應遷讓返還系爭房屋全部確定
　　，經實施強制執行後確有重新整修，目前供其母及其他兄弟居住等語，資為抗辯
　　。
三、查系爭房屋為被上訴人與訴外人王蘇壽美、蘇滄榮、蘇炳陽、蘇滄賢共有，其中
　　如附圖所示Ｂ、Ｃ部分前由被上訴人之母蘇於六十幾年間代理前揭所有權人以
　　每月三百元出租與上訴人，另上訴人無權占有如附圖所示Ａ、Ｄ、Ｅ部分，經被
　　上訴人及訴外人王蘇壽美、蘇滄榮、蘇炳陽、蘇滄賢依土地法第一百條第一款終
　　止租約，請求上訴人遷讓交還系爭房屋Ｂ、Ｃ部分，另依所有物返還請求權，請
　　求上訴人遷讓交還系爭房屋Ａ、Ｄ、Ｅ部分，經本院七十九年度簡字第三九號、
　　、七十九年度簡上字第一號判決上訴人應將系爭房屋Ａ、Ｂ、Ｃ、Ｄ、Ｅ部分全
　　部遷讓交還被上訴人及訴外人王蘇壽美、蘇滄榮、蘇炳陽、蘇滄賢確定在案，並
　　經本院實施強制執行等情，為兩造所不爭，並據被上訴人提出本院七十九年度簡
　　上字第一號民事判決及八十年五月一日基院廷民執慎三一三字第六五○○號執行
　　命令在卷可稽，且經本院依職權調取七十九年簡字第三九請求返還租賃房屋事件
　　歷審民事卷宗核閱無訛，堪信為真實。
四、上訴人雖主張被上訴人應返還系爭房屋Ｆ、Ｇ部分，並於原審及本院一再陳稱該
　　部分係位於系爭房屋內，且自六十六年開始居住時即已存在，惟經本院核閱上開
　　七十九年簡字第三九號請求返還租賃房屋事件卷宗，該案承審法官於七十九年十
　　二月六日會同基隆市地政事務所履勘現場測量結果，系爭房屋僅有如附圖所示之
　　Ａ、Ｂ、Ｃ、Ｄ、Ｅ部分，並無上訴人所稱之Ｆ、Ｇ部分。況上訴人於原審及本
　　院均自承其非系爭房屋Ｆ、Ｇ部分之所有權人，而其與被上訴人母親蘇間之租
　　賃關係，亦經被上訴人等合法終止，上訴人又未能再舉證證明有何請求被上訴人
　　返還系爭房屋Ｆ、Ｇ部分之法律關係，其僅憑曾居住使用系爭房屋之事實，即請
　　求被上訴人返還所指之Ｆ、Ｇ部分，顯屬無據。
五、綜上所述，上訴人請求被上訴人應返還系爭房屋Ｆ、Ｇ部分，為無理由，不應准
　　許。原審為上訴人敗訴之判決，並無不合，上訴意旨指摘原判決不當，求予廢棄
　　改判，為無理由，應予駁回。
六、據上論結：本件上訴為無理由，依民事訴訟法第四百三十六條之一第三項、第四
　　百四十九條第一項、第七十八條，判決如主文。
中　　　華　　　民　　　國　　九十一　　年　　　三　　　月　　 二十　　 日
~B臺灣基隆地方法院民事庭
~B　　審判長法官　李木貴
~B　　　　　法官　陳培仁
~B　　　　　法官　王美婷
右為正本係照原本作成。
本判決不得上訴。
中　　　華　　　民　　　國　　九十一　　年　　　三　　　月　　二十一　　日
~B　　法院書記官　潘端典
